最高法院刑事判決
                                   111年度台上字第3996號
上  訴  人  陳○諺（原名陳○○） 



選任辯護人  秦睿昀律師
上列上訴人因家暴傷害案件，不服臺灣高等法院高雄分院中華民
國111年5月19日第二審判決（110年度上訴字第820號，起訴案號
：臺灣高雄地方檢察署109年度偵字第10087號），提起上訴，本
院判決如下：
    主  文
上訴駁回。
    理  由
一、按刑事訴訟法第377 條規定，上訴於第三審法院，非以判決
    違背法令為理由，不得為之。是提起第三審上訴，應以原判
    決違背法令為理由，係屬法定要件。如果上訴理由書狀並未
    依據卷內訴訟資料，具體指摘原判決不適用何種法則或如何
    適用不當，或所指摘原判決違法情事，顯與法律規定得為第
    三審上訴理由之違法情形，不相適合時，均應認其上訴為違
    背法律上之程式，予以駁回。
二、本件原審經審理結果，認為上訴人陳○諺有如其事實欄所載
    之犯行，因而維持第一審關於上訴人犯傷害罪刑，並諭知拘
    役如易科罰金折算標準部分之判決，駁回上訴人及檢察官在
    第二審之上訴。已載敘其所憑之證據及認定犯罪事實之理由
    ，核其所為論斷說明，俱有卷內證據資料可資覆按，從形式
    上觀察，尚無足以影響其判決結果之違法情形存在。
三、上訴人上訴意旨略以：
(一)起訴書犯罪事實並未記載上訴人與告訴人甲○○有在床上衝突
    一節，第一審及原判決就未經起訴之範圍為審判，有訴外裁
    判之違法。又檢察官起訴告訴人受有右上臂到前臂紅40×13
    公分之傷害部分，業經判決無罪。該起訴部分既然無罪，縱
    然未起訴部分構成犯罪，仍無一部起訴效力及於全部規定之
    適用。原判決逕就上開未起訴部分為審理，有適用法則不當
    之違誤。
(二)依第一審勘驗影片結果，顯示告訴人左手肘及左前臂並無傷
    勢，且依告訴人當日穿著，亦不會造成膝蓋瘀青。「○○醫院
    」診斷證明書所載告訴人之傷勢是否係上訴人所為，尚屬有
    疑。又上訴人自行將相關證物送「○○○○醫院」急診醫學科醫
    師鑑定，認為不似會造成診斷證明書所載傷勢。原審未依上
    訴人聲請囑託「○○○○總醫院」鑑定，逕行判決，而為不利於
    上訴人之認定，有應調查之證據未予調查之違法。
四、惟查：
(一)檢察官就犯罪事實一部起訴者，其效力及於全部，刑事訴訟
    法第267條定有明文。判斷起訴事實之範圍，應以檢察官起
    訴書所記載之犯罪事實為準，但不以起訴書所記載之犯罪事
    實為限，凡與起訴事實有實質或裁判上一罪關係，不論起訴
    書是否記載，均為起訴效力所及，基於審判不可分關係，應
    一併加以審判。而此處所指「犯罪事實」，係指符合犯罪構
    成要件之具體社會事實，如犯罪之時間、地點、手段、結果
    ，以及其他該當於犯罪構成要件之具體社會事實。
　　檢察官起訴書已記載上訴人傷害告訴人之具體時間、地點、
    傷勢等事項，原判決據以說明：檢察官起訴效力及於上訴人
    當日造成告訴人所受全部傷害，自得予以審理等旨。核其所
    為論斷說明，於法無違。上訴意旨指摘：原判決訴外裁判違
    法云云，依上述說明，要屬誤解，洵非適法之第三審上訴事
    由。
(二)證據的取捨、證據證明力的判斷及事實的認定，都屬事實審
    法院裁量、判斷之職權；此項裁量、判斷，倘不違反客觀存
    在的經驗法則或論理法則，即無違法可指。且既已於判決內
    論敘其何以作此判斷的心證理由者，即不得單憑主觀，任意
    指摘其為違誤，而據為提起第三審上訴的合法理由。又應於
    審判期日調查之證據，係指該證據與判斷待證事實之有無，
    具有關聯性，倘予採納或經調查所能證明者，得以推翻原審
    判決所確認之事實，而得據以為不同之認定而言。如非事理
    所必然，或所證明之事項已臻明瞭，即欠缺其調查之必要性
    ，縱未調查，或未於理由加以說明，均與所謂應調查而未調
    查之違背法令情形不相適合。
　　原判決主要依憑告訴人指證、「○○醫院」家庭暴力診斷證明
    書及第一審勘驗現場影像光碟所製作之勘驗筆錄，認定上訴
    人有如其事實欄所載傷害犯行。
　　原判決並說明：上訴人所提出之「○○○○醫院」急診醫學科醫
    師函所述意見，非受偵查或審判機關囑託鑑定，係審判外陳
    述，無證據能力等旨，並無不合。
　　原判決復載述：審酌卷內各該證據，上訴人傷害犯行已臻明
    確，依刑事訴訟法第163條之2第2項第2、3款之規定，上訴
    人聲請囑託「○○○○總醫院」鑑定，核無必要等旨。原審已依
    檢察官、上訴人就告訴人診斷證明書記載傷勢所提列之相關
    問題，函請「○○醫院」說明，並將該醫院函覆意見，踐行調
    查證據程序，供當事人、辯護人辯論，因認所證明之事項已
    臻明確，欠缺調查之必要性，而未囑託「○○○○總醫院」鑑定
    ，再為無益之調查，自屬有據，尚難認有上訴意旨所指調查
    職責未盡之違法。
(三)本院為法律審，以審核下級審法院裁判有無違背法令為職責
    ，當事人原則上不得向本院主張新事實或提出新證據，據以
    指摘原判決違法。
　　上訴人於提起第三審上訴後，陳報其已與告訴人達成和解，
    並提出調解筆錄，請求本院為有利於上訴人之判決。係在第
    三審主張新事實及提出新證據，依上開說明，本院無從審酌
    ，亦非合法之第三審上訴理由。
五、綜上，上訴人上訴意旨，或係置原判決已明白論斷的事項於
    不顧，或就屬原審採證認事職權的適法行使，任憑己意，異
    持評價，指為違法，或提出新事實、新證據，均不能認為適
    法的第三審上訴理由。應認本件上訴為不合法律上之程式，
    予以駁回。
據上論結，應依刑事訴訟法第395條前段，判決如主文。
中　　華　　民　　國　　111 　年　　10　　月　　20　　日
                  刑事第五庭審判長法  官 李  錦  樑
                                  法  官 周  政  達
                                  法  官 錢  建  榮
                                  法  官 林  婷  立
                                  法  官 蘇  素  娥
本件正本證明與原本無異
                                  書記官
中　　華　　民　　國　　111 　年　　10　　月　　24　　日